【裁判字號】    95,上訴,117
【裁判日期】    950227
【裁判案由】    違反毒品危害防制條例
【裁判全文】
臺灣高等法院高雄分院刑事判決         95年度上訴字第117號
上  訴  人  臺灣高雄地方法院檢察署檢察官
被      告  甲○○
                    （現另案
上列上訴人因被告違反毒品危害防制條例案件，不服臺灣高雄地
方法院94年度訴字第3729號中華民國94年12月30日第一審判決（
起訴案號：臺灣高雄地方法院檢察署94年度毒偵字第7799號，併
辦案號：94年度毒偵第8620、9382號），提起上訴（併案案號：
臺灣高雄地方法院檢察署95年度毒偵字第350 、1303號），本院
依簡式審判程序，判決如下：
    主  文
上訴駁回。
    事  實
一、甲○○前因施用毒品案件，經依原審以89年度毒聲字第7929
    號裁定送觀察、勒戒後，認有繼續施用毒品之傾向，再經原
    審以90年度毒聲字第3609號裁定送強制戒治，嗣經停止戒治
    程序（原審90年度毒聲字第7728號）、撤銷停止戒治程序（
    原審91年度毒聲字第2022號），於91年12月14日執行完畢出
    監。詎仍不知戒絕，於強制戒治執行完畢釋放（91年12月14
    日）後5 年內，復基於施用第一級毒品海洛因、第二級毒品
    甲基安非他命（起訴書誤載為安非他命）之概括犯意，自94
    年5 月間某日起至同年12月9 日前之2 、3 日止，在高雄縣
    鳳山市○○路某加油站廁所、高雄市○○市○○街59巷1 弄
    16號齊德榮住處等處所，以將第一級毒品海洛因置於香菸內
    ，再點燃香菸施用，或將之置於注射針筒內，再以水稀釋後
    注射等方式，平均每日施用2 、3 次，連續施用第一級毒品
    海洛因多次；自94年7 月14日採尿時起回溯24小時內某時（
    不含公權力拘束期間）起至94年10月13日凌晨5 時許，在前
    開齊德榮住處及高雄縣鳳山市○道路旁等處，以將第二級毒
    品甲基安非他命置於吸食器內，再以火燒烤，吸食霧化氣體
    等方式，平均每2 、3 日施用1 次，連續施用第二級毒品甲
    基安非他命多次。嗣於（一）94年7 月14日14時30分許，在
    高雄縣鳳山市實踐四村134 號，為警查獲；（二）94年9 月
    29日上午7 時40分許，在高雄縣鳳山市慈暉新村3 巷26號樓
    下，適警方在該巷26號之1 對案外人黃仲謙執行搜索，經其
    同意採尿；（三）94年9 月29日21時45分許，在高雄縣鳳山
    市○○街58巷7 號斜對面之新庄仔公園旁，為警查獲；（四
    ）94年10月13日15時50分許，在前開齊德榮住處，為警持搜
    索票查獲，並扣得殘有海洛因注射針筒1 支、甲○○所有預
    備供施用第一級毒品海洛因所用之注射針筒1 支；（五）94
    年12月9 日15時40分許，在高雄市○○區○○街75號前，經
    警攔查而同意採尿。經分別採集尿液送驗後，因而得知上情
    。
二、案經高雄縣政府警察局及其鳳山分局，高雄市政府警察局及
    其刑警大隊、苓雅分局，移送臺灣高雄地方法院檢察署檢察
    官偵查起訴及移送併案審理。
    理  由
一、本件被告甲○○所犯係死刑、無期徒刑、最輕本刑為3 年以
    上有期徒刑以外之罪，其於本院審判程序中就被訴及移送併
    辦事實為有罪之陳述，經審判長告知簡式審判程序之旨，並
    聽取公訴人及被告之意見後，合議庭裁定進行簡式審判程序
    ，合先敘明。
二、前揭犯罪事實，業據被告甲○○於原審及本院審理時坦白承
    認（見原審卷第98、99頁，本院卷第38頁）。而被告各次被
    查獲後，經採集其尿液分送臺灣檢驗科技股份有限公司、高
    雄市立凱旋醫院鑑驗，結果均呈嗎啡及甲基安非他命陽性反
    應（係以GC／MS方式檢驗），有臺灣檢驗科技股份有限公司
    該94年8 月30日、94年10月19日濫用藥物尿液檢驗報告附卷
    可稽（見警一卷第10頁、警二卷第1 頁）可參；高雄市立凱
    旋醫院94年10月24日、94年11月7 日濫用藥物尿液檢驗報告
    附卷可佐（見原審卷第43、44頁，檢體編號同為Ｌ00-00000
    號）及同醫院94年10月17日、12月19日濫用藥物尿液檢驗報
    告各1 份在卷可參（見警四卷第15頁、警五卷第5 頁）。而
    扣案如事實欄所示之殘有海洛之注射針筒1 支，經送驗後，
    確含有海洛因成分，亦有高雄醫學大學附設中和紀念醫院94
    年12月6 日檢驗報告在卷可憑（見原審卷第52頁）。被告自
    白核與事實相符，其分別施用第一級毒品海洛因、第二級毒
    品甲基安非他命多次之犯行，均堪認定。95年度偵字第1303
    號併案意旨雖以被告於94年12月9 日17時10分許，經警採集
    之尿液驗有嗎啡陽性反應，而推認被告該次施用海洛因之時
    點為此採尿時間回溯24小時，然海洛因施用後，因施用者之
    體質、施用之劑量、頻率、飲水量多寡，於2-4 日均可能自
    施用者尿液中檢出嗎啡陽性反應，此有行政院衛生署管制藥
    品管理局92年3 月20日管檢字0920001495號函1 份在卷可按
    ，被告於原審供稱其最後一次施用海洛因係在94年12月10日
    前三、四日（按此推算，即94年12月9 日被查獲採尿前二、
    三日），即有可採，併案意旨認其此次施用海洛因時間為94
    年12月9 日17時10分許回溯24小時內某時，尚有誤會。
三、被告前因施用毒品案件，經依原審以89年度毒聲字第7929號
    裁定送觀察、勒戒後，認有繼續施用毒品之傾向，再經原審
    以90年度毒聲字第3609號裁定送強制戒治，嗣經停止戒治程
    序（原審90年度毒聲字第7728號）、撤銷停止戒治程序（原
    審91年度毒聲字第2022號），於91年12月14日執行完畢出監
    等情，有臺灣高等法院被告前案紀錄表可證（見本院卷第19
    頁）。又因被告於強制戒治執行完畢釋放後（91年12月14日
    ），5 年內再犯本件毒品危害防制條例第10條之罪，應堪認
    定。
四、海洛因、甲基安非他命為毒品危害防制條例所稱之第一級毒
    品、第二級毒品，該條例第2條第2項第1款、第2款定有明文
    。被告施用上開毒品，核其所為，係犯毒品危害防制條例第
    10 條第1項施用第一級毒品罪及同條第2項施用第二級毒品
    罪。被告各施用上開毒品多次，時間緊接，方法相同，所犯
    又均屬構成要件相同之罪名，顯各基於概括犯意反覆為之，
    均應依連續犯之規定各論以一罪，並均加重其刑。被告持有
    第一級毒品、第二級毒品之低度行為均為其後施用毒品之高
    度行為所吸收，不另論罪。另被告前因肅清煙毒條例案件，
    於83年8月8日，經法院判處有期徒刑3年4月；因違反麻醉藥
    品管理條例等案件，於83年7月13日，經法院判處有期徒刑7
    月；因妨害兵役治罪條例案件，於83年9月30日，經法院判
    處有期徒刑8月；因槍砲彈藥刀械管制條例等案件，於86 年
    2月24日，經法院判處應執行有期徒刑11月；因妨害兵役治
    罪條例等案件，於86年9月4日，經法院判處應執行有期徒刑
    1年3月；因偽造文書案件，於86年11月14日，經法院判處有
    期徒刑4月，均上訴而確定。又上開部分案件定應執行刑後
    ，接續執行，分別於85年2月18日、89年5月2日縮短刑期假
    釋出監，嗣均經撤銷假釋執行殘刑，於93年8月21日執行完
    畢出監，此有上開前案紀錄表1份可參（見本院卷第13-20頁
    ），其受有期徒刑執行完畢後，5年內再犯本件有期徒刑以
    上之罪，為累犯，應各依刑法第47條之規定，加重其刑，並
    均依法遞加重之。被告所犯上開二罪，犯意各別，行為互殊
    ，應分論併罰之。移送併案審理部分即(1)94年度毒偵字第
    8620號，被告於94年7 月間起至94年10月13日凌晨5 時止之
    施用第一級毒品海洛因犯行；(2)94年度毒偵字第9382號，被
    告於94年9 月29日晚間經警採尿時回溯24小時內（不含公權
    力施用期間）之施用第一級毒品海洛因、第二級毒品甲基安
    非他命犯行；(3)95年度偵字第350 號，被告於94年9 月28日
    晚間某時許，在高雄縣鳳山市○道路旁（原判決漏載此施用
    地點），施用第一級毒品海洛因及第二級毒品安非他命；(4)
    95年度毒偵字第1303號，被告於94年12月9 日前2 、3 日，
    在不詳地點施用第一級毒品海洛因等犯罪事實，除起訴書所
    載施用第一級毒品海洛因、第二級毒品甲基安非他命犯行（
    即94年7 月14日採尿時起回溯24小時內之某時止，不含公權
    力拘束期間）以外之其餘施用第一級毒品海洛因、第二級毒
    品甲基安非他命犯行，因與起訴之施用第一級毒品海洛因、
    第二級毒品甲基安非他命犯行，分別具有連續犯之裁判上一
    罪關係，均為起訴效力所及，本院自應均併予審究。上開併
    案之被告犯罪事實均經原審審理判決，此業經本院詳核原審
    相關全卷及判決書無誤，檢察官以原審未及審酌上開併案(3)
    所指94年度偵字第9382號被告施用第一級毒品海洛因、第二
    級毒品甲基安非他命犯行，指摘原判決不當，並無理由。原
    判決認定被告施用第一、二級毒品犯行明確，因而引用毒品
    危害防制條例第10條第1 項及第2 項、第18條第1 項前段，
    刑法第11條、第56條、第47條、第38條第1 項第2 款、第51
    條第5 款等規定，判處被告連續施用第一級毒品，累犯，處
    有期徒刑拾月；扣案殘有海洛因之注射針筒壹支，均沒收銷
    燬之；扣案注射針筒壹支，沒收之。又連續施用第二級毒品
    ，累犯，處有期徒刑伍月。應執行有期徒刑壹年貳月；扣案
    殘有海洛因之注射針筒壹支，均沒收銷燬之；扣案注射針筒
    壹支，沒收之，認事用法均無違誤，量刑亦屬妥適，應予維
    持。
據上論斷，依刑事訴訟法第368條，判決如主文。
本案經檢察官林應華到庭執行職務。
中    華    民    國    95    年    2     月    27    日
                  刑事第八庭    審判長法  官  李炫德
                                      法  官  李淑惠
                                      法  官  蔡國
以上正本證明與原本無異。
施用第一級毒品部分如不服本判決應於收受本判決後10日內向本
院提出上訴書狀，其未敘述上訴理由者，並得於提起上訴後10日
內向本院補提理由書狀（均須按他造當事人之人數附繕本）「切
勿逕送上級法院」。
其餘不得上訴。
中    華    民    國    95    年    2     月    27    日
                                      書記官  邱麗莉


司法院資訊處製作；財團法人民間司法改革基金會備份。
